臺灣基隆地方法院刑事判決　　　　　　　96年度簡上字第57號
公　訴　人　臺灣基隆地方法院檢察署檢察官
上　訴　人
即　被　告　丁○○
上列被告因竊盜案件，不服本院基隆簡易庭中華民國96年2月15
日96年度基簡字第219號第一審簡易判決（聲請簡易判決處刑案
號：臺灣基隆地方法院檢察署96年度偵緝字第44號）提起上訴，
本院管轄之第二審合議庭判決如下︰
    主  文
上訴駁回。
    事  實
一、丁○○前曾因施用毒品案件，經本院於民國89年12月21日以
    89年度基簡第1038號判決判處有期徒刑6月確定，於91年1月
    8 日易科罰金執行完畢。丁○○曾受雇於乙○、戊○○共同
    在基隆市○○區○○路2 號開設之加吉冷氣行工作，嗣因故
    離職，95年10月15日下午2時至4時間之某時許，丁○○竟夥
    同不詳成年男子1 人，共同意圖為自己不法所有，駕駛日前
    向不知情之友人癸○○所借用之T3-1602 號小貨車，至上址
    竊取乙○放置於該址騎樓之中古冷氣機2 台。適為鄰人甲○○發覺有異記下該小貨車車號，經轉知乙○及警方，循線查
    獲。
二、案經基隆市警察局第二分局報告臺灣基隆地方法院檢察署檢
    察官偵查後聲請簡易判決處刑。
    理　由
一、訊據被告丁○○，固不否認95年10月15日下午12時許，確有
    駕駛日前向老闆癸○○所借用之前開小貨車前去基隆市○○
    路2 號被害人乙○所開設之加吉冷氣行，惟矢口否認有何竊
    盜犯行，並辯稱：伊是去找以前之老闆戊○○借電鑽，因戊○○不在家伊沒借到5 分鐘後即離開，後來去復興路向壬○○借電鑽，借到電鑽後伊即至太白街裝冷氣，直到凌晨才完
    成，伊並沒有竊取乙○放置在騎樓之冷氣機2 台云云。經查
    ：
    (一)據目擊證人甲○○於本院審理時以具結擔保其供述之真實
      性之心理處罰狀態下證述：「．．．我是在美髮店工作，
    　美髮店就在乙○開的冷氣行對面．．．我有看到有人在搬
      冷氣機，但不曉得他們在做什麼，我剛好走出店門口看看
      時，不小心看到的．．．大約是當日下午2點至4點中間，
    　當時美髮店沒有客人我就走出店外走走，當時有2 個男人
      在那邊走來走去，還有1個小男孩約4、5 歲，我以為是要
      找冷氣行的另外一位老闆，老闆是住在另外1條巷內，那2
      名在巷口走來走去，好像是要去找那位老闆，走過來走過
      去，後來我看到他們將放在店門口騎樓下的兩台冷氣機搬
      上小發財車，我不知道他們在做什麼事情，我就把他們的
      車號抄下來（我是伸張正義才出來作證，請求保證我的生
      命財產安全），他們車子一下就開走了，當天冷氣行有一
      位胖胖的工人來店裡，我就將抄下車號的紙條交給他，隔
      了幾天加吉冷氣行的老闆有叫警察（即庭上的林忠憲）來
      我上班的美髮店，我就把我看到的跟警察說」、「（問：
      你當天看到搬冷氣機的那兩位男士，是否為離開法庭的被
      告丁○○及證人丙○○？）有一位胖胖的應該是丁○○。
      」（詳本院96年6月12日審理筆錄第4-5頁）。核與證人甲○○於警詢之證述相符，並與證人即本案查獲員警李玉山
      、林忠憲於本院審理時證述本案查獲過程（詳本院96年5
      月10日審理筆錄第8、9、11頁）大致相符一致。按證人甲○○與被告並不認識，且無仇怨嫌隙，自無設詞誣陷，身
      觸偽證重罪之必要，是證人甲○○之證詞應堪採為證據。
    (二)被告於本院審理時自承「我用自己0000000000號手機打給
      戊○○」、「約12點多快1 點」、「我打兩通他都沒接」
      、「我只記得前面是0932」等語（詳本院96年5月10 日審
      理筆錄第10頁），另證人丙○○於本院審理時亦證稱：「
      ．．．是我叫被告打戊○○電話，戊○○的電話是000000
      0000」等語，然據被告所使用之0000000000號行動電話之
      通聯紀錄所載：被告除於95年10月15日11時16分37秒有以
      上開行動電話撥打證人丙○○0000000000號行動電話外，
      並無任何撥打予戊○○之電話紀錄（詳附於5120號偵查卷
      第10-20頁之通聯調閱查詢單），且戊○○於96年5月11日
      22時07分至基隆市警察局第二分局偵查隊製作筆錄時亦稱
      ：95年10月15日中午丁○○並沒有打電話向伊借電鑽（詳
      調查筆錄），是被告稱95年10月15日中午駕駛自小貨車前
      去基隆市○○路2 號加吉冷氣行是為向戊○○借用電鑽乙
      節，不足採信。
    (三)據證人壬○○於本院審理時以具結擔保其供述之真實性之
      心理處罰狀態下證稱：「（問：被告打電話找你何事？）
      他要向我借電鑽，因為我在使用，所以沒有借他」、「被
      告向我借電鑽當天晚上6、7點有來我店裡聊天．．．」、
     「．．．5、6 點的時候他有來向我借排水管，沒多久他就
      拿排水管來還我，並在我家聊天，我沒有看到他有拿小電
      鑽來還我」（詳本院96年6月12日審理筆錄第8-9頁），益
      證被告辯稱因未找到戊○○後來去復興路向證人壬○○借
      得電鑽乙節，亦不實在。
    (四)據證人辛○○於本院審理時證述：裝到4點多快5點才離開
      （詳本院96年5月10 日審理筆錄第15、16頁）、證人石思
      明於本院審理時證述：一直裝冷氣到6、7點才裝好（詳本
      院96年5月10日審理筆錄第18 頁）、證人庚○○於本院審
      理時證述：裝到6、7點左右，我叫他們吃飯他們沒有吃（
  　  詳本院96年6月12日審理筆錄第9頁）等情，再參酌證人壬○○上開證述及被告上開行動電話之通聯紀錄所載：有關
      被告上開行動電話基地台之移動情形，95年10月15日20時
      8 分21秒時基地台係在中山區○○路199號6樓，同日20時
      19分22秒係基隆市○○區○○路127號4樓頂移動至基隆市
      仁愛區○○街1號12樓，自同日20時25分33秒起至同日22
      時39分31秒則均係在基隆市○○區○○街26巷121號9樓、
      寧靜街24號5 樓樓頂平台間移動，足證辯稱：裝到凌晨才
      完成（詳44號偵緝卷第15頁）乙節，亦顯不實在。
    (五)據被告上開行動電話之通聯紀錄所載：被告之上開行動電
      話於95年10月15日13時51分至同日13時53分44秒分別與綽
      號「阿同」、「大象」師傅通話時，基地台係由基隆市○○路156號10樓前半部及10 樓頂水櫃區移動至基隆市○○
      路71號1-10樓樓頂，同日14時28分與癸○○通話時，基地
      台係在基隆市○○路199號6樓，同日14時50分46秒基地台
      係由基隆市○○路156號10樓前半部及10 樓頂水櫃區移動
      至基隆市○○路7號，同日15時23分06秒、15時30分54 秒
      、15時36分26秒、15時40分10 秒與癸○○間4次通話時，
      基地台係從基隆市○○路156號10樓前半部及10 樓頂水櫃
      區移動至基隆市○○路123號3樓頂，再移動至光華路7 號
      後始停止移動，由被告上開行動電話基地台之移動情形可
      證被告於95年10月15日『下午2時50分至下午3時23分左右
      』係在基隆市○○路（即信六路附近）一帶活動，自下午
      3時23分06 秒開始始移動至光華路（即太白莊附近），益
      證被告辯稱其於信六路2號因未借到電鑽逗留5分鐘後即行
      離開，顯與事實不符。
    (六)綜上所述，證人乙○所失竊放置在基隆市○○路2 號騎樓
      之中古冷氣機2台，應可認定係被告於95年10月15日下午2
      點至4點間之某時，夥同不詳成年男人1人所竊取，被告犯
      行堪以認定，應予依法論科。
二、論罪科刑：
    (一)核被告所為，係犯刑法第320第1項之竊盜罪。被告上開竊
      盜犯行與不詳成年男子間有犯意聯絡及行為分擔，應論以
      共同正犯。又被告前曾受如事實欄所有期徒刑之執行，此
      有臺灣高等法院被告前案紀錄表卷可考，有期徒刑執行完
      畢後，5 年內故意再犯本件有期徒刑以上之罪，為累犯，
      應依法加重其刑。
    (二)原審以被告犯罪事證明確，適用刑法第28條、第320條第1
      項、第47條第1項、第41條第1項前段、刑法施行法第1條
      之1等規定，量處被告有期徒刑3月，並諭知易科罰金之折
      算標準，經核認事用法，俱無違誤，量刑亦屬適當，被告
      上訴意旨否認犯罪，無理由，應予駁回。
據上論斷，應依刑事訴訟法第455條之1第1項、第3項、第368條
、第373條，判決如主文。
本案經檢察官己○○到庭執行職務
中　　華　　民　　國　　96　　年　　6　　月　　26    日
                  刑事第三庭審判長法    官  鄭景文
                                  法    官  王美婷
                                  法    官  林淑鳳
以上正本證明與原本無異。
本判決不得上訴。
中　　華　　民　　國　　96　　年　　6　　月　　26 　　日
                                  書 記 官  郭廷耀
